【裁判字號】    91,易,331
【裁判日期】    920617
【裁判案由】    毒品危害防制條例
【裁判全文】
臺灣苗栗地方法院刑事判決                          九十一年度易字第三三一號
    公  訴  人  臺灣苗栗地方法院檢察署檢察官
    被      告  甲○○
右列被告因毒品危害防制條例案件，經檢察官提起公訴（九十一年度毒偵字第三七九
號）及移
第五五八號），本院判決如左：
    主  文
甲○○連續施用第二級毒品，累犯，處有期徒刑拾月。
扣案之安非他命貳包（鑑定前共毛重約壹點柒公克；經鑑定結果，其中壹包淨重壹點
貳伍公克；取零點零參公克鑑驗用罄，餘壹點貳貳公克；另壹包淨重零點零陸公克；
取零點零貳公克鑑驗用罄，餘零點零肆公克）及另貳包（鑑定前共毛重約貳公克；經
鑑定結果，其中壹包淨重零點玖陸公克；取零點壹肆公克鑑驗用罄，餘零點捌貳公克
；另壹包淨重零點貳參公克；取零點零伍公克鑑驗用罄，餘零點壹捌公克）沒收銷燬
之。吸食器壹組沒收。
    事  實
一、甲○○於民國八十六年十二月二十六日，因違反麻醉藥品管理條例案件，為本院
    判處有期徒刑七月，經上訴駁回確定，於八十八年二月二十日縮刑期滿執行完畢
    。前因施用毒品案件，經本院以八十九年度毒聲字第六六四號裁定送觀察、勒戒
    後，認無繼續施用毒品傾向，台灣苗栗地方法院檢察署檢察官於八十九年五月十
    六日，以八十九年度毒偵字第一０一０號為不起訴處分確定。嗣又因施用毒品案
    件，經本院以九十年度毒聲字第三一一號裁定送觀察、勒戒後，認有繼續施用毒
    品傾向，本院乃裁定送強制戒治（嗣在戒治中，其成效經評定為合格，經本院以
    九十年度毒聲字第一一四四號裁定停止戒治，所餘期間付保護管束，並於九十一
    年四月二十三日保護管束期滿未經撤銷），刑事部分，台灣苗栗地方法院檢察署
    檢察官以九十年度毒偵字第四一０號提起公訴，九十一年三月五日，經本院以九
    十年度易字第七七二號判處有期徒刑八月確定。詎其在停止戒治付保護管束期間
    ，又基於施用第二級毒品安非他命（下稱安非他命）之概括犯意，自九十一年四
    月十六日起至九十二年五月五日止，連續在苗栗縣苗栗市○○路一六三號五樓其
    原租住處或同縣銅鑼工業區某處，以將安非他命置於吸食器或錫箔紙上燒烤，使
    安非他命受熱生煙，再以口鼻吸食其煙之方式，施用安非他命多次，平約每二、
    三天施用一次。而先後於九十一年四月十六日十一時許，在苗栗縣苗栗市清華里
    二十五鄰豐年路三六號住處為警查獲，並扣得安非他命二包（鑑定前共毛重約壹
    點柒公克；經鑑定結果，其中一包淨重壹點貳伍公克；取零點零參公克鑑驗用罄
    ，餘壹點貳貳公克；另一包淨重零點零陸公克；取零點零貳公克鑑驗用罄，餘零
    點零肆公克）及其所有供施用安非他命所用之吸食器一組。同年月十九日十二時
    三十分許，又在苗栗縣苗栗市○○路一六三號五樓其租住處為警搜獲其所有的安
    非他命二包（鑑定前共毛重約貳公克；經鑑定結果，其中一包淨重零點玖陸公克
    ；取零點壹肆公克鑑驗用罄，餘零點捌貳公克；另一包淨重零點貳參公克；取零
    點零伍公克鑑驗用罄，餘零點壹捌公克）。九十二年五月六日，其因案入台灣苗
    栗看守所時，復為該所採尿而悉上情。
二、案經苗栗縣警察局移送臺灣苗栗地方法院檢察署檢察官偵查起訴及移送併辦。
    理  由
一、訊據被告甲○○對右揭事實坦白承認，且其尿液經送檢驗結果，均呈甲基安非他
    命陽性反應，有苗栗縣衛生局出具之煙毒尿液檢驗成績書在卷，並有吸食器一組
    及白色晶體四包扣案可証。且該白色晶體經送內政部警政署刑事警察局鑑驗結果
    ，確係安非他命，有該局九十一年九月五日刑鑑字第０九一０二０六三九六號及
    同年十二月十七日刑鑑字第０九一０三一七０九五號鑑驗通知書二紙在卷可憑。
    足見被告之自白確與事實相符。被告前因施用毒品案件，送觀察、勒戒後，認無
    繼續施用毒品傾向，檢察官為不起訴處分後，又因施用毒品案件，送觀察、勒戒
    後，認有繼續施用毒品傾向，經送強制戒治，刑案部分，並為本院判處有期徒刑
    八月確定。嗣其在停止戒治付保護管束期間，又連續施用毒品，以上有台灣苗栗
    地方法院檢察署不起訴處分書、起訴書、本院刑事判決、台灣苗栗地方法院檢察
    署刑案資料查註紀錄表及台灣高等法院被告全國前案紀錄表等在卷可憑。本件事
    証明確，被告犯行可以認定。
二、查安非他命為毒品危害防制條例第二條第二項第二款規定之第二級毒品。被告前
    因施用毒品案件，經送觀察勒戒，認無繼續施用毒品傾向，檢察官為不起訴處分
    後，又因施用毒品案件，送觀察、勒戒後，認有繼續施用毒品傾向，經送強制戒
    治及起訴判決後，又施用安非他命，所為係犯毒品危害防制條例第十條第二項之
    施用第二級毒品罪。本件起訴書雖僅提及被告於九十一年四月十六日前四日內某
    時之施用行為，惟起訴書未提及之部分，被告亦係基於概括犯意所為，仍為起訴
    效力所及，且檢察官請求併辦，本院自應併予審究。其施用安非他命前持有安非
    他命之低度行為為其施用之高度行為所吸收，不另論罪。被告先後多次施用安非
    他命之犯行，時間緊接，手法相同，觸犯構成要件相同之罪名，且係基於概括犯
    意所為，為連續犯，依刑法第五十六條之規定以一罪論，並加重其刑。查被告前
    於八十六年十二月二十六日，因違反麻醉藥品管理條例案件，為本院判處有期徒
    刑七月，經上訴駁回確定，於八十八年二月二十日縮刑期滿執行完畢，有臺灣苗
    栗地方法院檢察署刑案資料查註紀錄表及台灣高等法院被告全國前案紀錄表各一
    份在卷足憑，其於有期徒刑之執行完畢後五年以內再犯有期徒刑以上之本罪，為
    累犯，應依刑法第四十七條規定遞加重其刑。爰審酌被告之上開素行、本件犯罪
    之手段、施用之期間、次數、犯後坦承犯行，態度良好及施用安非他命係自戕行
    為等一切情狀，量處如主文所示之刑。扣案之安非他命貳包（鑑定前共毛重約壹
    點柒公克；經鑑定結果，其中壹包淨重壹點貳伍公克；取零點零參公克鑑驗用罄
    ，餘壹點貳貳公克；另壹包淨重零點零陸公克；取零點零貳公克鑑驗用罄，餘零
    點零肆公克）及另貳包（鑑定前共毛重約貳公克；經鑑定結果，其中壹包淨重零
    點玖陸公克；取零點壹肆公克鑑驗用罄，餘零點捌貳公克；另壹包淨重零點貳參
    公克；取零點零伍公克鑑驗用罄，餘零點壹捌公克），係查獲之毒品，依毒品危
    害防制條例第十八條第一項前段規定宣告沒收銷燬。至另扣案之吸食器壹組係被
    告所有，供其施用毒品所用，業據被告供承在卷（本院九十二年六月三日筆錄參
    照），併依刑法第三十八條第一項第二款規定宣告沒收。
據上論斷，應依刑事訴訟法第二百九十九條第一項前段、毒品危害防制條例第十條第
二項、第十八條第一項前段、刑法第十一條、第五十六條、第四十七條、第三十八條
第一項第二款，判決如主文。
本案經檢察官李基彰到庭執行職務。
中      華      民      國      九十二    年    六      月      十七    日
                                  臺灣苗栗地方法院刑事第二庭
                                    法  官  劉  興  浪
右正本證明與原本無異
如不服本判決，應於判決送達後十日內，向本院提出上訴狀（應附繕本），上訴於臺
灣高等法院臺中分院。
                                          書記官  黃  士  益
中      華      民      國      九十二    年    六      月      十七    日
附錄論罪科刑法條
毒品危害防制條例第十條第二項：施用第二級毒品者，處三年以下有期徒刑。


司法院資訊處製作；財團法人民間司法改革基金會備份。
